---
title: "T.S Final Project"
author: "110225007房錚、1102250劉彥劭、110225021劉懿萱"
date: "`r Sys.Date()`"
output: 
  html_document: 
    theme: journal
    highlight: pygments
    toc: true
    toc_depth: 2
    toc_float: true
    number_sections: true
---
<style type="text/css">
body{ 
  font-size: 16px; 
  } 
  
h1 { 
  font-size: 28px;
  color: saddleBrown;
  } 
  
h2 { 
  font-size: 24px;
  color:orangeRed;
  } 
  
h3 { 
  font-size: 20px;
  color: goldenRod;
  }
  
code.r {
  font-size: 16px;
  }
  
pre {
  font-size: 14px;
  color: darkSlateGray;
}
</style>


# 資料說明{.tabset .tabset-fade .tabset-pills}


## covid19 map

今年三月的時候在臉書看到了紐約時報發布"How to Virus Got Out?"讓我十分印象深刻，從三月初疫情爆發後歐美各國的卻整與死亡人數節節攀升，有關新冠肺炎的消息漫天蓋地，為了解各國疫情，此次連結covid19即時資訊，運用leaflet map呈現出各國疫情嚴重程度與covid19每日最新資訊，讓閱讀者一目了然。

## googletrend of keyword

為了避免疫情擴大，各國積極宣導防疫措施，部分公司為避免疫情擴大便安排員工在家工作，其中，義大利的嚴重程度僅次於中國，而成人網站Pornhub便藉此機會，宣布義大利用戶於今年三月間皆可免費使用原本需收費的Premium「高級服務」，而這優惠雖僅限於義大利用戶，然而在pornhub公告的全球用戶流量報告中，消息公告後網站流量的增長卻超出義大利用戶數。
此次將分為關鍵字與各地區之比較，關鍵字比較以Pornhub、FC2、avgle、18av觀察特定地區對於以上四個成人網站的搜尋次數，地區比較則以Pornhub為主要關鍵字，比較各地區的搜尋次數。

# 分析流程{.tabset .tabset-fade .tabset-pills}


```{r, echo=FALSE,warning=FALSE,message=FALSE}
rm(list=ls(all=TRUE)) 
library(zoo)
library(xts)
library(TTR)
library(quantmod)# Finance data
library(ggplot2)
library(magrittr)
library(broom)
library(qpcR)   
library(fpp2)
library(fUnitRoots)
library(stats)
library(fGarch)

detect <- function(data,p,q){
  temp <- c()
  ord <- c()
  for (i in 0:p) {
    for (j in 0:q) {
      if (i == 0 & j==0) next
      temp <- c(temp,arima(data,order = c(i,0,j))$aic)
      ord <- rbind(ord, c(i,0,j))
    }
  }
  list(likelihood = sort(temp),order = ord[order(temp), ])
}
res <- function(data,obj,cho){
  
  ACF<-acf(data, lag.max = 30,plot = FALSE)
  plot(ACF, main = paste("ACF of",obj))
  PACF<-pacf(data, lag.max = 30,plot = FALSE)
  plot(PACF, main = paste("PACF of",obj))
  
  if (cho == 't'){ACF2<-acf(data^2, lag.max = 30,plot = FALSE)
                plot(ACF2, main = paste("ACF of",obj,'^2'))}
  par(mfrow=c(1,1))
  plot(as.xts(data),main= paste("Time Plot of",obj))
  
}
```


## NZ50

### Timeplot、ACF、PACF of Series

- Timeplot、ACF、PACF:stationary

- Box Test:
  
  p-value<0.05 exist correlation
  
- ADF Test for NZ50:

 對原始資料做ADF test，若p-value<0.05不差分，反之，需差分。

```{r, echo=FALSE,warning=FALSE}
getSymbols("^NZ50", from ='2012-12-12', to = '2022-12-12')
NZ50 <- as.xts(data.frame(NZ50 = NZ50[, "NZ50.Adjusted"]))
NZ50 <- na.omit(NZ50)
names(NZ50) = c("NZ50")
index(NZ50) = as.Date(index(NZ50))
res(NZ50,'original NZ50','f')
Box.test(NZ50, lag=10, type='Ljung')
adfTest(NZ50,type = "ct")
```

### diff(log(NZ50)) 

- ADF Test for diff(log(NZ50))
  
  將原始資料做log轉換後進行一次差分，並對log轉換後一次差分的資料做ADF Test，若p-value<0.05不差分。
  
- Series Time Plot、ACF、PACF、Series^2 ACF

  Time Plot
  ACF、PACF: p=9, q=2
  Series^2 ACF:exist Garch effect
  
- Box Test for diff(log(NZ50)) & diff(log(NZ50))^2

  檢定資料是否有序列相關，若p-value<0.05則資料存在序列相關，若次方後的資料p-value<0.05則可能有Garch Effect。

```{r, echo=FALSE,warning=FALSE}
logrt.NZ50 <- apply( log(NZ50) , 2 , diff )*100
res(logrt.NZ50,'log return of NZ50','t')
adfTest(logrt.NZ50,type = "ct")
Box.test(logrt.NZ50, lag=10, type='Ljung')
Box.test(logrt.NZ50^2, lag=10, type='Ljung')
```
### Model ARMA(p,q) and residual diagnostic
```{r, echo=FALSE,warning=FALSE}
detect(logrt.NZ50, p = 9, q = 3)
fit.NZ50 <- arima(logrt.NZ50, order = c(4,0,2))
fit.NZ50
Residual<-fit.NZ50$residuals
res(Residual,'Residual of ARIMA(4,1,2)for log NZ50','t')
Box.test(Residual, lag = 12, type='Ljung')
Box.test(Residual^2, lag = 12, type='Ljung')
```
### Model ARMA(4,2)+Garch(1,0)
```{r,echo=FALSE,warning=FALSE}
mod.NZ50 = garchFit(logrt.NZ50~arma(4,2) + garch(1,0), data = logrt.NZ50, trace = FALSE)
summary(mod.NZ50)
plot(mod.NZ50 ,which = 10)
plot(mod.NZ50 ,which = 11)
plot(mod.NZ50 ,which = 13)

res.NZ50 = residuals(mod.NZ50, standardize = T)
Box.test(res.NZ50, lag = 12, type='Ljung')
Box.test(res.NZ50^2, lag = 12, type='Ljung')

```

### Model ARMA(4,2)+Garch(1,1)
```{r, echo=FALSE,warning=FALSE}
mod.NZ50 = garchFit(logrt.NZ50~arma(4,2) + garch(1,1), data = logrt.NZ50, trace = FALSE)
summary(mod.NZ50)
plot(mod.NZ50 ,which = 10)
plot(mod.NZ50 ,which = 11)
plot(mod.NZ50 ,which = 13)

res.NZ50 = residuals(mod.NZ50, standardize = T)
Box.test(res.NZ50, lag = 12, type='Ljung')
Box.test(res.NZ50^2, lag = 12, type='Ljung')

```

### Model ARMA(4,2)+Garch(1,1) and  assume residual is from standardize T distribution

```{r, echo=FALSE,warning=FALSE}

mod.NZ50 = garchFit(logrt.NZ50~arma(4,2) + garch(1,1), data = logrt.NZ50, trace = FALSE,cond.dist = 'sstd')
summary(mod.NZ50)
plot(mod.NZ50 ,which = 10)
plot(mod.NZ50 ,which = 11)
plot(mod.NZ50 ,which = 13)

res.NZ50 = residuals(mod.NZ50, standardize = T)
Box.test(res.NZ50, lag = 12, type='Ljung')
Box.test(res.NZ50^2, lag = 12, type='Ljung')

```


### KS Test for residual




### Predict

```{r, echo=FALSE,warning=FALSE}
#predict(mod.NZ50, 5)
```


## USDNZD

### Timeplot、ACF、PACF of Series

- Timeplot、ACF、PACF:stationary

- Box Test:
  
  p-value<0.05 exist correlation
  
- ADF Test for USDNZD:

 對原始資料做ADF test，若p-value<0.05不差分，反之，需差分。

```{r, echo=FALSE,warning=FALSE}
getSymbols("USDNZD=X", from = '2012-10-12', to = '2022-10-12')
USDNZD<-as.xts(data.frame(`USDNZD=X` = `USDNZD=X`[, paste0("USDNZD=X.Adjusted")]))
USDNZD<-na.omit(USDNZD)
names(USDNZD) = c("USDNZD")
index(USDNZD) = as.Date(index(USDNZD))
res(USDNZD,'original USDNZD','f')

Box.test(USDNZD, lag=10, type='Ljung')
adfTest(USDNZD,type = "ct")

```

### diff(log(USDNZD)) 

- ADF Test for diff(log(USDNZD))
  
  將原始資料做log轉換後進行一次差分，並對log轉換後一次差分的資料做ADF Test，若p-value<0.05不差分。
  
- Series Time Plot、ACF、PACF、Series^2 ACF

  Time Plot
  ACF、PACF: p=9, q=2
  Series^2 ACF:exist Garch effect
  
- Box Test for diff(log(USDNZD)) & diff(log(USDNZD))^2

  檢定資料是否有序列相關，若p-value<0.05則資料存在序列相關，若次方後的資料p-value<0.05則可能有Garch Effect。

```{r, echo=FALSE,warning=FALSE}

logrt.USDNZD<-apply( log(USDNZD) , 2 , diff )*100
res(logrt.USDNZD,'log return of USDNZD','t')
adfTest(logrt.USDNZD,type = "ct")
Box.test(logrt.USDNZD, lag=10, type='Ljung')
Box.test(logrt.USDNZD^2, lag=10, type='Ljung')

```

### Model Garch(1,0)

```{r, echo=FALSE,warning=FALSE}
mod.USDNZD<-garchFit(logrt.USDNZD~ garch(1,0), data = logrt.USDNZD, trace = FALSE)
summary(mod.USDNZD)
plot(mod.USDNZD ,which = 10)
plot(mod.USDNZD ,which = 11)
plot(mod.USDNZD ,which = 13)

res.USDNZD = residuals(mod.USDNZD, standardize = T)
Box.test(res.USDNZD, lag = 12, type='Ljung')
Box.test(res.USDNZD^2, lag = 12, type='Ljung')
```
### Model Garch(1,1)
```{r, eval=FALSE,echo=FALSE,warning=FALSE}
mod.USDNZD<-garchFit(logrt.USDNZD~ garch(1,1), data = logrt.USDNZD, trace = FALSE)
summary(mod.USDNZD)
plot(mod.USDNZD ,which = 10)
plot(mod.USDNZD ,which = 11)
plot(mod.USDNZD ,which = 13)


res.USDNZD = residuals(mod.USDNZD, standardize = T)
Box.test(res.USDNZD, lag = 12, type='Ljung')
Box.test(res.USDNZD^2, lag = 12, type='Ljung')

```

### Model Garch(1,1) and  assume residual is from standardize T distribution
```{r, echo=FALSE,warning=FALSE}
mod.USDNZD<-garchFit(logrt.USDNZD~ garch(1,1), data = logrt.USDNZD, trace = FALSE,cond.dist = 'sstd')
summary(mod.USDNZD)
plot(mod.USDNZD ,which = 10)
plot(mod.USDNZD ,which = 11)
plot(mod.USDNZD ,which = 13)

res.USDNZD = residuals(mod.USDNZD, standardize = T)
Box.test(res.USDNZD, lag = 12, type='Ljung')
Box.test(res.USDNZD^2, lag = 12, type='Ljung')

```

### KS Test for residual


### Predict

```{r,echo=FALSE,warning=FALSE}
#predict(mod.USDNZD, 5)
```


# 結論{.tabset .tabset-fade .tabset-pills}
 
 
## NZ50

## USDNZD
