---
title: "T.S Final Project"
author: "110225007房錚、110225013劉彥劭、110225021劉懿萱"
date: "`r Sys.Date()`"
output: 
  html_document: 
    theme: journal
    highlight: pygments
    toc: true
    toc_depth: 2
    toc_float: true
    number_sections: true
---
<style type="text/css">
body{ 
  font-size: 16px; 
  } 
  
h1 { 
  font-size: 28px;
  color: saddleBrown;
  } 
  
h2 { 
  font-size: 24px;
  color:orangeRed;
  } 
  
h3 { 
  font-size: 20px;
  color: goldenRod;
  }
  
code.r {
  font-size: 16px;
  }
  
pre {
  font-size: 16px;
  color: darkSlateGray;
}
</style>


# 原始資料說明與建模流程{.tabset .tabset-fade .tabset-pills}

此次選擇標準普爾(以下SP500代稱)、日經平均指數(以下以N225代稱)、紐西蘭NZX50指數(以下NZ50代稱)，於2012-12-12至2022-12-12十年期間的股價日資料進行資料分析與建模。美金對紐西蘭匯率(以下以USDNZD代稱)、美金對日幣匯率(以下以USDJPY代稱)與紐西蘭對日本匯率(以下以NZDJPY代稱)，於2012-12-12到2022-12-12這段時間內的日資料，分別繪製其原始資料與對數報酬率的time plot、ACF與PACF，並對資料進行一階動差及二階動差Ljung Box Test，看資料是否有序列相關或Arch效應，若有序列相關或Arch效應將根據結果更進一步建立ARMA模型或Garch模型，並於建模後做殘差檢定、分析及預測。

```{r setup, include=FALSE}
rm(list=ls(all=TRUE)) 
library(zoo)
library(xts)
library(TTR)
library(quantmod)# Finance data
library(ggplot2)
library(magrittr)
library(broom)
library(qpcR)   
library(fpp2)
library(fUnitRoots)
library(stats)
library(fGarch)

detect <- function(data,p,q){
  temp <- c()
  ord <- c()
  for (i in 0:p) {
    for (j in 0:q) {
      if (i == 0 & j==0) next
      temp <- c(temp,arima(data,order = c(i,0,j))$aic)
      ord <- rbind(ord, c(i,0,j))
    }
  }
  list(likelihood = sort(temp)[1:3],order = ord[order(temp), ][1:3,1:3]) %>% return()
}
res <- function(data,obj,cho){
  
  ACF<-acf(data, lag.max = 30,plot = FALSE)
  plot(ACF, main = paste("ACF of",obj))
  PACF<-pacf(data, lag.max = 30,plot = FALSE)
  plot(PACF, main = paste("PACF of",obj))
  
  if (cho == 't'){ACF2<-acf(data^2, lag.max = 30,plot = FALSE)
                plot(ACF2, main = paste("ACF of",obj,'^2'))}
  par(mfrow=c(1,1))
  plot(as.xts(data),main= paste("Time Plot of",obj))
  
}
knitr::opts_chunk$set(echo = FALSE,warning=FALSE)
```

# 原始資料說明與time plot、ACF、PACF繪製{.tabset .tabset-fade .tabset-pills}

  首先，繪製三個大盤指數與匯率的原始資料time plot、ACF與PACF，觀察time plot、ACF搭配ADF Test判斷資料是否需要進行差分，若ADF Test p-value<0.05則不需差分，反之，則需差分。接著，對原始資料做Ljung Box Test搭配ACF 、PACF看資料是否有一階與二階動差的序列相關，若Ljung Box Test p-value<0.05則有序列相關，反之，則無序列相關。
  整體來說，三個大盤指數與匯率的原始資料皆須進行差分且皆有一階動差與二階動差序列相關，以下仍會呈現各標的原始資料的分析細節。


## NZ50

```{r, echo=FALSE,warning=FALSE}
getSymbols("^NZ50", from ='2012-12-12', to = '2022-12-12')
NZ50 <- as.xts(data.frame(NZ50 = NZ50[, "NZ50.Adjusted"]))
NZ50 <- na.omit(NZ50)
names(NZ50) = c("NZ50")
index(NZ50) = as.Date(index(NZ50))
res(NZ50,'original NZ50','f')
Box.test(NZ50, lag=10, type='Ljung')
Box.test(NZ50^2, lag=10, type='Ljung')
adfTest(NZ50,type = "ct")
```


## USDNZD

```{r, echo=FALSE,warning=FALSE}
getSymbols("USDNZD=X", from = '2012-12-12', to = '2022-12-12')
USDNZD<-as.xts(data.frame(`USDNZD=X` = `USDNZD=X`[, paste0("USDNZD=X.Adjusted")]))
USDNZD<-na.omit(USDNZD)
names(USDNZD) = c("USDNZD")
index(USDNZD) = as.Date(index(USDNZD))
res(USDNZD,'original USDNZD','f')

Box.test(USDNZD, lag=10, type='Ljung')
Box.test(USDNZD^2, lag=10, type='Ljung')
adfTest(USDNZD,type = "ct")

```

## S&P500

```{r, echo=FALSE,warning=FALSE}
getSymbols("^GSPC", from ='2012-12-12', to = '2022-12-12')
GSPC <- as.xts(data.frame(GSPC = GSPC[, "GSPC.Adjusted"]))
names(GSPC) = c("GSPC")
index(GSPC) = as.Date(index(GSPC))
res(GSPC,'original GSPC','f')

Box.test(GSPC, lag=10, type='Ljung')
Box.test(GSPC^2, lag=10, type='Ljung')
adfTest(GSPC,type = "ct")
```

## USDJPY

```{r, echo=FALSE,warning=FALSE}
getSymbols("USDJPY=X", from ='2012-12-12', to = '2022-12-12')
USDJPY<-as.xts(data.frame(`USDJPY=X` = `USDJPY=X`[, paste0("USDJPY=X.Adjusted")]))
USDJPY<-na.omit(USDJPY)
names(USDJPY) = c("USDJPY")
index(USDJPY) = as.Date(index(USDJPY))
res(USDJPY,'original USDJPY','f')

Box.test(USDJPY, lag=10, type='Ljung')
Box.test(USDJPY^2, lag=10, type='Ljung')
adfTest(USDJPY,type = "ct")

```

## N225

```{r, echo=FALSE,warning=FALSE}
getSymbols("^N225", from ='2012-12-12', to = '2022-12-12')
N225 <- as.xts(data.frame(N225 = N225[, "N225.Adjusted"]))
N225 <- na.omit(N225)
names(N225) = c("N225")
index(N225) = as.Date(index(N225))
res(N225,'original N225','f')

Box.test(N225, lag=10, type='Ljung')
Box.test(N225^2, lag=10, type='Ljung')
adfTest(N225,type = "ct")
```

## NZDJPY
```{r, echo=FALSE,warning=FALSE}
getSymbols("NZDJPY=X", from ='2012-12-12', to = '2022-12-12')
NZDJPY<-as.xts(data.frame(`NZDJPY=X` = `NZDJPY=X`[, paste0("NZDJPY=X.Adjusted")]))
NZDJPY<-na.omit(NZDJPY)
names(NZDJPY) = c("NZDJPY")
index(NZDJPY) = as.Date(index(NZDJPY))
res(NZDJPY,'original USDJPY','f')

Box.test(NZDJPY, lag=10, type='Ljung')
Box.test(NZDJPY^2, lag=10, type='Ljung')
adfTest(NZDJPY,type = "ct")
```

# 模型建立{.tabset .tabset-fade .tabset-pills}
  
  將原始資料取對數後再進行差分，重新畫time plot、ACF、PACF，並做Ljung Box Test與ADF Test。
  從Ljung Box Test的結果搭配對數報酬率的ACF、PACF觀察資料是否存在一階與二階序列相關，若僅存在一階序列相關可從ACF、PACF判斷ARMA(p,q)的order p與q，若ARMA(p,q)的係數不顯著則根據不顯著的係數調整ARMA(p,q)的order。
  若僅存在二階序列相關可以從Garch(1,0)開始建模，並在建模後對殘差做Ljung Box Test，若以Garch(1,0)建模後的殘差存在二階相關，則嘗試以Garch(1,1)、Garch(2,1)、Garch(2,2)建模，在每次嘗試後皆對一階及二階殘差做Ljung Box Test，直至二皆殘差無序列相關即停止提升Garch(m,s)的order。
  若同時存在一階與二階序列相關則結合ARMA(p,q)與Garch(m,s)進行建模，步驟與方法如上所述，同時，每次建模後若ARMA(p,q)的係數不顯著則調整ARMA(p,q)的order，若殘差的二階動差存在序列相關則調整Garch(m,s)的order。
  
  整體來說，經過對數轉換後的資料ADF test 的p-value皆小於0.05，故無需進行差分，但在一階與二階動差的Ljung Box Test分別有不同的結果，以下將分門別類描述。


## NZ50

```{r, echo=FALSE,warning=FALSE}
logrt.NZ50 <- apply( log(NZ50) , 2 , diff )*100
res(logrt.NZ50,'log return of NZ50','t')
adfTest(logrt.NZ50,type = "ct")
Box.test(logrt.NZ50, lag=10, type='Ljung')
Box.test(logrt.NZ50^2, lag=10, type='Ljung')
```

資料經過對數轉換與差分過後皆通過ADF Test，但資料的一階動差與二階動差皆有序列相關性故我們選擇ARMA加上Garch建模。

根據對數轉換後的資料的ACF與PACF選取order p與q，找出此order之下AIC最小的模型，即NZ50在ARMA(p,q)的order p 與 q。

ARMA(p,q)order的決定先從acf/pacf plot選擇出 p & q 的最高order，再向下選出aic最低的模型，圖中可見p = 9,q = 3,故我們從(p,q)=(9,3)開始找起。
不同order下fit出的ARMA(p,q)的aic，由小到大進行排序，前三者為ARMA(4,2)、arma(5,2)、arma(4,3)。

故我們將先選用ARMA(4,2)與Garch(1,0)配適對數轉換後的資料。


### Model ARMA(4,2)+Garch(1,0) and residual diagnostic

```{r, echo=FALSE,warning=FALSE}
detect(logrt.NZ50, p = 9, q = 3)

```

```{r,echo=FALSE,warning=FALSE}
mod.NZ50 = garchFit(logrt.NZ50~arma(4,2) + garch(1,0), data = logrt.NZ50, trace = FALSE)
summary(mod.NZ50)
plot(mod.NZ50 ,which = c(9,10,11,13))

```

從模型配適結果來看，係數皆顯著，但殘差的二階動差有序列相關，QQ Plot厚尾，故改用ARMA(4,2)與Garch(1,1)重新配適資料。

### Model ARMA(4,2)+Garch(1,1) and residual diagnostic

```{r, echo=FALSE,warning=FALSE}
mod.NZ50 = garchFit(logrt.NZ50~arma(4,2) + garch(1,1), data = logrt.NZ50, trace = FALSE)
summary(mod.NZ50)
plot(mod.NZ50 ,which = c(9,10,11,13))

```

ARMA(4,2)與Garch(1,1)配適後，僅有AR4的係數不顯著，其餘皆十分顯著，且殘差一階動差與二階動差皆無序列相關，但從QQ Plot來看，資料呈現厚尾的現象，且常態檢定Shapiro Test拒絕虛無假設，表示殘差非常態分配，故改配適假設殘差來自標準 T分配的ARMA(3,2)與Garch(1,1)的模型。


### Model ARMA(3,2)+Garch(1,1) and  assume residual is from standardized T distribution

```{r, echo=FALSE,warning=FALSE}

mod.NZ50 = garchFit(logrt.NZ50~arma(3,2) + garch(1,1), data = logrt.NZ50, trace = FALSE,cond.dist = 'std')
summary(mod.NZ50)
plot(mod.NZ50 ,which = c(9,10,11,13))
residuals(mod.NZ50, standardize = T) %>% density() %>% plot(.,main="Standardized Residuals of NZ50", xlab="x", ylim = c(0,0.6))# right skew
curve(dstd(x,nu = 7.663543 ), from = -4, to = 6, ylab = "", add=T, col = "red")
legend("topright", legend=c("residual", "std"),
       col=c("black", "red"), lty=1, cex=1.2)
```

ARMA(3,2)與Garch(1,1)配適後，僅有MA1的係數不顯著，其餘皆十分顯著，且殘差一階動差與二階動差皆無序列相關，故改配適假設殘差來自標準 T分配的ARMA(3,1)與Garch(1,1)的模型。


### Model ARMA(3,1)+Garch(1,1) and  assume residual is from standardized T distribution

```{r, echo=FALSE,warning=FALSE}

mod.NZ50 = garchFit(logrt.NZ50~arma(3,1) + garch(1,1), data = logrt.NZ50, trace = FALSE,cond.dist = 'std')
summary(mod.NZ50)
plot(mod.NZ50 ,which = c(9,10,11,13))
residuals(mod.NZ50, standardize = T) %>% density() %>% plot(.,main="Standardized Residuals of NZ50", xlab="x", ylim = c(0,0.6))# right skew
curve(dstd(x,nu = 7.638709 ), from = -4, to = 6, ylab = "", add=T, col = "red")
legend("topright", legend=c("residual", "std"),
       col=c("black", "red"), lty=1, cex=1.2)
```

ARMA(3,2)與Garch(1,1)配適後，僅有AR3的係數不顯著，其餘皆十分顯著，且殘差一階動差與二階動差皆無序列相關，故改配適假設殘差來自標準 T分配的ARMA(2,1)與Garch(1,1)的模型。

### Model ARMA(2,1)+Garch(1,1) and  assume residual is from standardized T distribution

```{r, echo=FALSE,warning=FALSE}
mod.NZ50 = garchFit(logrt.NZ50~arma(2,1) + garch(1,1), data = logrt.NZ50, trace = FALSE,cond.dist = 'std')
summary(mod.NZ50)
plot(mod.NZ50 ,which = c(9,10,11,13))
residuals(mod.NZ50, standardize = T) %>% density() %>% plot(.,main="Standardized Residuals of NZ50", xlab="x", ylim = c(0,0.6))# right skew
curve(dstd(x,nu = 7.680446), from = -4, to = 6, ylab = "", add=T, col = "red")
legend("topright", legend=c("residual", "std"),
       col=c("black", "red"), lty=1, cex=1.2)
```

### KS Test for residual
```{r,echo=FALSE,warning=FALSE}
set.seed(110225013)
res.NZ50 = residuals(mod.NZ50, standardize = T)
sstd<-rstd(1000, nu =   7.680446)
ks.test(res.NZ50,sstd)

```

ARMA(3,2)與Garch(1,1)配適後，係數皆十分顯著，，且殘差一階動差與二階動差皆無序列相關，後續殘差也通過KS Test，故此筆資料選擇以ARMA(3,2)與Garch(1,1)配適。

## USDNZD

```{r, echo=FALSE,warning=FALSE}

logrt.USDNZD<-apply( log(USDNZD) , 2 , diff )*100
res(logrt.USDNZD,'log return of USDNZD','t')
adfTest(logrt.USDNZD,type = "ct")
Box.test(logrt.USDNZD, lag=10, type='Ljung')
Box.test(logrt.USDNZD^2, lag=10, type='Ljung')

```

資料經過對數轉換與差分過後皆通過ADF Test，資料的一階動差也沒有序列相關，但二階動差有序列相關性故我們選擇從Garch(1,0)配適模型。

### Model Garch(1,0) and residual diagnostic

```{r, echo=FALSE,warning=FALSE}
mod.USDNZD<-garchFit(logrt.USDNZD~ garch(1,0), data = logrt.USDNZD, trace = FALSE)
summary(mod.USDNZD)
plot(mod.USDNZD ,which = c(9,10,11,13))
```

從Garch(1,0)的模型配適結果可以看到係數皆為顯著的，但殘差的二階動差仍有序列相關性，且QQ Plot也呈現厚尾的狀態，故我們重新配適假設殘差來自標準T分配的Garch(1,1)

### Model Garch(1,1) and residual diagnostic(assume residual is from standardize T distribution)

```{r, echo=FALSE,warning=FALSE}
mod.USDNZD<-garchFit(logrt.USDNZD~ garch(1,1), data = logrt.USDNZD, trace = FALSE,cond.dist = 'std')
summary(mod.USDNZD)
plot(mod.USDNZD ,which = c(9,10,11,13))

```

從Garch(1,1)的模型配適結果可以看到係數皆為顯著的，一階動差無序列相關，但殘差的二階動差具有序列相關性，且QQ Plot也呈現厚尾的狀態，故我們重新配適假設殘差來自標準T分配的Garch(2,1)。

### Model Garch(2,1) and residual diagnostic(assume residual is from standardize T distribution)

```{r, echo=FALSE,warning=FALSE}
mod.USDNZD<-garchFit(logrt.USDNZD~ garch(2,1), data = logrt.USDNZD, trace = FALSE,cond.dist = 'std')
summary(mod.USDNZD)
plot(mod.USDNZD ,which = c(9,10,11,13))

```

由於Garch(2,1)的係數不如Garch(1,1)的模型顯著，雖然殘差的一階動差無序列相關，但殘差的二階動差具有序列相關性，故我們將資料逐年檢查，去除有問題的年份後重新配適Garch(1,1)。

### Refit Model Garch(1,1) and residual diagnostic since 2013-10-12 to 2017-10-12

```{r, echo=FALSE,warning=FALSE}

getSymbols("USDNZD=X", from = '2013-10-12', to = '2017-10-12')
USDNZD<-as.xts(data.frame(`USDNZD=X` = `USDNZD=X`[, paste0("USDNZD=X.Adjusted")]))
USDNZD<-na.omit(USDNZD)
names(USDNZD) = c("USDNZD")
index(USDNZD) = as.Date(index(USDNZD))
res(USDNZD,'original USDNZD','f')

Box.test(USDNZD, lag=10, type='Ljung')
adfTest(USDNZD,type = "ct")

logrt.USDNZD<-apply( log(USDNZD) , 2 , diff )*100
res(logrt.USDNZD,'log return of USDNZD','t')
adfTest(logrt.USDNZD,type = "ct")
Box.test(logrt.USDNZD, lag=10, type='Ljung')
Box.test(logrt.USDNZD^2, lag=10, type='Ljung')

mod.USDNZD<-garchFit(logrt.USDNZD~ garch(1,1), data = logrt.USDNZD, trace = FALSE)
summary(mod.USDNZD)

plot(mod.USDNZD ,which = c(9,10,11,13))

```

去除有問題的資料區間後，重新抓取2013-10-12到2017-10-12之間的資料，進行對數轉換與差分後配適Garch(1,1)，其殘差一階與二階動差皆無序列相關且從Shapiro-Wilk Test的p-value 來看殘差亦符合常態假設，故若僅用此區間段的資料配適Garch(1,1)是可行的。



## S&P500

```{r,echo=FALSE,warning=FALSE}
logrt.GSPC<-apply( log(GSPC) , 2 , diff )*100
res(logrt.GSPC,'log return of GSPC','t')
adfTest(logrt.GSPC,type = "ct")
Box.test(logrt.GSPC, lag=10, type='Ljung')
Box.test(logrt.GSPC^2, lag=10, type='Ljung')
```

資料經過對數轉換與差分過後皆通過ADF Test，但資料的一階動差與二階動差皆有序列相關性故我們選擇ARMA加上Garch建模。

根據對數轉換後的資料的ACF與PACF選取order p與q，找出此order之下AIC最小的模型，NZ50在ARMA(p,q)的order p 與 q

ARMA(p,q)order的決定先從acf/pacf plot選擇出 p & q 的最高order，再向下選出aic最低的模型，圖中可見p = q = 9，為了避免使用過多參數，故我們從(p,q)=(5,5)開始找起。
不同order下fit出的ARMA(p,q)的aic，由小到大進行排序，前三者為ARMA(5,5)、arma(4,4)、arma(4,5)。



### Model ARMA(1,1)+Garch(1,1)  and residual diagnostic(assume residual form skewed generalized distribution)

我們先選用ARMA(5,5)與Garch(1,0)配適對數轉換後的資料
當係數出現NaN或不顯著，我們便修改模型 arma order 至 (1,1) 而後因 garch effect 未消除完全而將 garch order 至 (1,1)，最後透過K-S test診斷標準化殘差是否符合假設分配，發現標準化殘差服從skewed generalized distribution。



```{r,echo=FALSE,warning=FALSE}
detect(logrt.GSPC ,5, 5)
```


```{r,echo=FALSE,warning=FALSE}
fit.GSPC <- garchFit(logrt.GSPC~arma(1,1) + garch(1,1), data = logrt.GSPC, trace = F,cond.dist = "sged")
fit.GSPC %>% summary()
plot(fit.GSPC,which=9)
plot(fit.GSPC,which=10)
plot(fit.GSPC,which=11)
plot(fit.GSPC,which=13)

ks.test(residuals(fit.GSPC, standardize = T),rsged(250,nu = 1.332484 , xi = 0.868107))
residuals(fit.GSPC, standardize = T) %>% density() %>% plot(.,main="Standardized Residuals of SP500", xlab="x", ylim = c(0,0.6))# right skew
curve(dsged(x,nu = 1.332484 , xi = 0.868107), from = -4, to = 6, ylab = "", add=T, col = "red")
legend("topright", legend=c("residual", "sged"),
       col=c("black", "red"), lty=1, cex=1.2)

```

### KS test for residual

```{r,echo=FALSE,warning=FALSE}
ks.test(residuals(fit.GSPC, standardize = T),rsged(250,nu = 1.332484 , xi = 0.868107))
residuals(fit.GSPC, standardize = T) %>% density() %>% plot(.,main="Standardized Residuals of SP500", xlab="x", ylim = c(0,0.6))
curve(dsged(x,nu = 1.332484 , xi = 0.868107), from = -4, to = 6, ylab = "", add=T, col = "red")
legend("topright", legend=c("residual", "sged"),col=c("black", "red"), lty=1, cex=1.2)

```



## USDJPY

```{r,echo=FALSE,warning=FALSE}
logrt.USDJPY<-apply( log(USDJPY) , 2 , diff )*100
res(logrt.USDJPY,'log return of USDJPY','t')
adfTest(logrt.USDJPY,type = "ct")
Box.test(logrt.USDJPY, lag=10, type='Ljung')
Box.test(logrt.USDJPY^2, lag=10, type='Ljung')
```

資料經過對數轉換與差分過後皆通過ADF Test，但資料的一階動差與二階動差皆有序列相關性故我們選擇ARMA加上Garch建模。

根據對數轉換後的資料的ACF與PACF選取order p與q，找出此order之下AIC最小的模型，NZ50在ARMA(p,q)的order p 與 q

ARMA(p,q)order的決定先從acf/pacf plot選擇出 p & q 的最高order，再向下選出aic最低的模型，圖中可見p = q = 5，故我們從(p,q)=(5,5)開始找起。
不同order下fit出的ARMA(p,q)的aic，由小到大進行排序，前三者為ARMA(2,4)、arma(4,2)、arma(3,5)。

故我們將先選用ARMA(2,4)與Garch(1,0)配適對數轉換後的資料



### Model ARMA(1,1)+Garch(1,1)  and residual diagnostic(assume residual form skewed T distribution)

我們先選用ARMA(2,4)與Garch(1,0)配適對數轉換後的資料
當係數出現NaN或不顯著，我們便修改模型 arma order 至 (1,1) 而後因 garch effect 為消除完全而將 garch order 至 (1,1)，最後透過K-S test診斷標準化殘差是否符合假設分配，發現標準化殘差服從skewed T distribution。


```{r,warning=FALSE}
detect(logrt.USDJPY, 5, 5)
```

```{r,echo=FALSE,warning=FALSE}
fit.USDJPY <- garchFit(logrt.USDJPY~arma(1,1) + garch(1,1),data = logrt.USDJPY, trace = F,cond.dist = "sstd")
fit.USDJPY %>% summary()
plot(fit.USDJPY,which=9)
plot(fit.USDJPY,which=10)
plot(fit.USDJPY,which=11)
plot(fit.USDJPY,which=13)
USJP.resid <- residuals(fit.USDJPY, standardize = T)
ks.test(USJP.resid,rsstd(1000,nu = 5.984396 , xi = 0.968644))
USJP.resid %>% density() %>% plot(.,main="Standardized Residuals of USD/JPY", xlab="x", ylim = c(0,0.6))# right skew
curve(dsstd(x,nu = 5.984396 , xi = 0.968644), from = -4, to = 6, ylab = "", add=T, col = "red")
legend("topright", legend=c("residual", "sstd"),col=c("black", "red"), lty=1, cex=1.2)
```
## N225

```{r, echo=FALSE,warning=FALSE}
logrt.N225 <- apply( log(N225) , 2 , diff )*100
res(logrt.N225,'log return of N225','t')
adfTest(logrt.N225,type = "ct")
Box.test(logrt.N225, lag=10, type='Ljung')
Box.test(logrt.N225^2, lag=10, type='Ljung')
```

資料經過對數轉換與差分過後皆通過ADF Test，資料的一階動差也沒有序列相關，但二階動差有序列相關性故我們選擇從Garch(1,0)配適對數轉換後的資料
。



由Garch(1,0)配適的模型參數係數雖然顯著，但二階動差仍具有相關性，且從QQ Plot發現資料呈現偏斜厚尾的現象，故我們改用偏斜標準T分配之下的Garch(1,1)配適N225的對數報酬率。

### Model Garch(1,1) and residual diagnostic(asuuma residual from skewed standardized T distribution)

```{r,echo=FALSE,warning=FALSE}
mod.N225 = garchFit(logrt.N225~garch(1,1), data = logrt.N225, trace = FALSE,cond.dist = 'sstd')
summary(mod.N225)
plot(mod.N225 ,which = c(9,10,11,13))
residuals(mod.N225, standardize = T) %>% density() %>% plot(.,main="Standardized Residuals of N225", xlab="x", ylim = c(0,0.6))
curve(dsstd(x,nu = 5.45882,xi=0.92132 ), from = -4, to = 6, ylab = "", add=T, col = "red")
legend("topright", legend=c("residual", "sstd"),
       col=c("black", "red"), lty=1, cex=1.2)

set.seed(110225013)
res.N225 = residuals(mod.N225, standardize = T)
sstd<-rsstd(1000, nu = 5.45882,xi=0.92132 )
ks.test(res.N225,sstd)
```

用偏斜標準T分配之下的Garch(1,1)配適N225的對數報酬率參數係數皆為顯著，此外殘差的一階與二階動差均無序列相關，KS Test檢定結果顯示殘差服從偏斜標準T分配，若從AIC、BIC來選擇模型，殘差來自偏斜標準T分配的Garch(1,1)的AIC會比殘差來自標準T分配的Garch(1,1)小，故我們選用此模型配適N225對數報酬率。

## NZDJPY

```{r, echo=FALSE,warning=FALSE}
logrt.NZDJPY <- apply( log(NZDJPY) , 2 , diff )*100
res(logrt.NZDJPY,'log return of lNZDJPY','t')# p = 5
adfTest(logrt.NZDJPY,type = "ct")
Box.test(logrt.NZDJPY, lag=10, type='Ljung')
Box.test(logrt.NZDJPY^2, lag=10, type='Ljung')
```

資料經過對數轉換與差分過後皆通過ADF Test，資料的一階動差也沒有序列相關，但二階動差有序列相關性故我們選擇從Garch(1,0)配適模型

```{r, echo=FALSE,warning=FALSE}
g.NZDJPY <- garchFit(logrt.NZDJPY~ garch(1,0), data = logrt.NZDJPY, trace = FALSE)
summary(g.NZDJPY)
```

從Garch(1,0)的模型配適結果可以看到係數皆為顯著的，但殘差的二階動差仍具有序列相關性，故我們重新配適Garch(1,1)。

```{r, echo=FALSE,warning=FALSE}
g.NZDJPY <- garchFit(logrt.NZDJPY~ garch(1,1), data = logrt.NZDJPY, trace = FALSE)
summary(g.NZDJPY)

plot(g.NZDJPY, which=c(10,11,12,13))
```

從Garch(1,1)的模型配適結果可以看到係數皆為顯著的，一階動差無序列相關，但殘差的二階動差具有序列相關性、QQ Plot呈現樣本有厚尾的狀態，且常態性檢定沒過，故我們重新配適假設殘差來自標準T分配的Garch(1,1)。

```{r, echo=FALSE,warning=FALSE}

g.NZDJPY <- garchFit(logrt.NZDJPY~ garch(1,1), data = logrt.NZDJPY, trace = FALSE,cond.dist = "std")
summary(g.NZDJPY)
residuals(g.NZDJPY, standardize = T) %>% density() %>% plot(.,main="Standardized Residuals of NZDJPY", xlab="x", ylim = c(0,0.6))
plot(g.NZDJPY,which=c(3,9,10,11,12,13))
ks.test(residuals(g.NZDJPY, standardize = T),rstd(250,nu =  6.938045))
```

從殘差來自標準T分配的Garch(1,1)的模型配適結果可以看到係數皆為顯著的，一、二階動差無序列相關，但從QQ plot and density plot可以看出有偏態的傾向(skewness = -0.4096533)，故我們配適假設殘差來自偏斜標準T分配的Garch(1,1)來兩兩比較。

```{r, echo=FALSE,warning=FALSE}
g.NZDJPY <- garchFit(logrt.NZDJPY~ garch(1,1), data = logrt.NZDJPY, trace = FALSE,cond.dist = "sstd")
summary(g.NZDJPY)
plot(g.NZDJPY,which=c(3,9,10,11,12,13))
ks.test(residuals(g.NZDJPY, standardize = T), rsstd(250, nu =  7.094137, xi = 0.916984))
```


我們從aic、bic來判斷兩模型，殘差來自偏斜標準T分配的Garch(1,1)比殘差來自標準T分配的Garch(1,1)較好。

